【裁判字號】    91,基簡,130
【裁判日期】    920807
【裁判案由】    損害賠償
【裁判全文】
臺灣基隆地方法院宣示判決筆錄                    九十一年度基簡字第一三○號
    原      告  丙○○
    訴訟代理人  丁○○
                林宇文律師
    被      告  喜市公寓大廈管理委員會
                        設基隆.
    法定代理人  劉新富  住同右.
    訴訟代理人  許世正律師
    被      告  順欣興業股份有限公司
                        設台北市○○○路○段一四二號十二樓之五
    法定代理人  甲○○  住同右.
    訴訟代理人  乙○○  住同右.
右當事人間九十一年度基簡字第一三○號損害賠償事件於中華民國九十二年八月七日
下午四時在本院民事第九法庭公開宣示判決出席職員如左：
                法      官  陳培仁
                法院書記官  林婉瑩
                通      譯  江華紋
朗讀案由兩造均未到
法官朗讀主文宣示判決，並諭知將判決主文、所裁判之訴訟標的及其理由要領，記載
於後：
    主      文
原告之訴及假執行之聲請均駁回駁回
訴訟費用由原告負擔。
    事實及理由要領
一、原告起訴主張其為「喜市社區」住戶，於民國九十年十月五日中午，原告騎乘機
    車，行經社區內基隆市○○路八五巷一弄九號前丁字路口，因被告喜市公寓大廈
    管理委員會（下稱喜市管委會）自行劃設行人穿越道之油漆厚度、面積過大且易
    滑，致使原告人車滑倒，因而受有右踝挫傷、腓骨遠端骨折之傷害，爰依民法第
    一百八十四條第一項、第一百九十三條、第一百九十五條規定，請求被告連帶賠
    償損害。
二、被告則以騎乘機車經過社區內有劃設斑馬線之處，應減速慢行，該社區斑馬線的
    施工，均依照標準設置等語，資為抗辯。
三、查因過失不法侵害他人之權利者，固應負損害賠償責任。但過失之有無，應以是
    否怠於善良管理人之注意為斷，苟非怠於此種注意，即不得謂之有過失。又侵權
    行為損害賠償之債，須損害之發生與加害人之故意或過失行為間有相當因果關係
    ，始能成立。所謂相當因果關係，係以行為人之行為所造成之客觀存在事實，依
    經驗法則，可認通常均可能發生同樣損害之結果而言。如有此同一條件存在，通
    常不必皆發生此損害之結果，則該條件與結果並不相當，即無相當因果關係，不
    能僅以行為人就其行為有故意過失，即認該行為與損害間有相當因果關係（最高
    法院十九年上字第三○四一號判例、九十年台上字第七七二號判決參照）。本件
    被告喜市管委會於社區內私自劃設行人穿越道，固有照片一張在卷可證，且為兩
    造所不爭執，然據證人即負責該行人穿越道施工之進興交通工程器材有限公司負
    責人謝明進到庭證稱「承作的規格是依照交通部規定，厚度（指油漆）是二公釐
    ，因為所用的材料是用國家標準的材料（所以下雨時不會滑倒）。」證人即該社
    區清潔員陳定國亦證稱「當時有下小雨，我是聽到機車滑倒的聲音才轉頭看的，
    看到原告已倒在地上越過下坡斑馬線位置，我將原告扶起但未問其滑倒原因。」
    各等語（分別見本院九十一年四月十七日、九十二年四月八日言詞辯論筆錄）。
    依證人謝明進之證詞，系爭行人穿越道劃設所採用之材料，既符合國家規格，證
    人陳定國又不能證明原告滑倒係因行人穿越道太滑所致，且該行人穿越道之路面
    已於九十二年一月十六日至同年月十八日刨除，此經原告陳明在卷，亦已無從就
    其材質加以鑑定。縱被告喜市管委會劃設行人穿越道違反行政規章，然其是否就
    此行為違反善良管理人之注意義務，已難加以證明。再者，原告滑倒之處，係下
    坡路口，且當時正在下雨，路面必然溼滑，原告騎乘機車行經該處，本應減速慢
    行，是被告劃設及施工之行為與原告所受損害間，難認有相當因果關係。揆諸上
    開說明，原告請求被告連帶賠償損害，即屬於法無據，應予駁回。原告之訴既經
    駁回，其假執行之聲請，亦失所附麗，應併予駁回。
中      華      民      國    九十二    年      八      月      七      日
                                台灣基隆地方法院基隆簡易庭
                                    法  官


司法院資訊處製作；財團法人民間司法改革基金會備份。
